【裁判字號】    99,上易,1837
【裁判日期】    990923
【裁判案由】    竊盜
【裁判全文】
臺灣高等法院刑事判決                99年度上易字第1837號
上  訴  人   臺灣臺北地方法院檢察署檢察官
被      告   丙○○
上列上訴人因被告竊盜等案件，不服臺灣臺北地方法院99年度易
字第1013號，中華民國99年6月25日第一審判決（起訴案號：臺
灣臺北地方法院檢察署98年度偵字第28244號），提起上訴，本
院判決如下：
    主  文
上訴駁回。
    理  由
一、公訴意旨略以：被告丙○○意圖為自己不法之所有，竊取他
    人之財物，其時間、地點、方式、被害人、所得財物，詳如
    附表之記載。於97年10月間將所竊得之山隆加油站會員卡卡
    號00000000號、中國石油VIP卡卡號HD431Ｚ0000000000號、H
    Ｚ00000000000000號、HD211Ｚ0000000000號、HD211Ｚ0000000
    000號、CＺ00000000000000號加油站會員卡及台亞帝雉加油
    站會員卡卡號00000000號、00000000號、北基加油站會員卡
    卡號00000000號加油站會員卡共9張，交付詹嘉龍。詹嘉龍
    於98年1月13日凌晨5時5分許，於臺北縣新店市○○路○段11
    7巷巷口路旁休息時，為警於其所駕駛之6770-PE號車上當場
    查獲，循線查獲丙○○。因認被告丙○○涉犯刑法第320條
    第1項之竊盜罪嫌。
二、訊據被告丙○○堅決否認有竊盜之犯行，辯稱：其並未竊取
    附表所示之物，也沒有將上揭9張加油站會員卡交付詹嘉龍
    等語。而公訴人認被告丙○○涉有竊盜犯嫌，係以同案被告
    詹嘉龍於警詢及偵訊時之指述、被害人丁○○、戊○○、甲○○、己○○及乙○○之警詢指述，及有扣押物品目錄表、
    贓物認領保管單5紙等為其論據。
三、按犯罪事實應依證據認定之，無證據不得認定犯罪事實，不
    能證明被告犯罪者，應諭知無罪之判決，刑事訴訟法第154
    條第2項、第301條第1項分別定有明文。又刑事訴訟法第161
    條第1項規定：檢察官就被告犯罪事實，應負舉證責任，並
    指出證明之方法。因此，檢察官對於起訴之犯罪事實，應負
    提出證據及說服之實質舉證責任。倘其所提出之證據，不足
    為被告有罪之積極證明，或其指出證明之方法，無從說服法
    院以形成被告有罪之心證，基於無罪推定之原則，自應為被
    告無罪判決之諭知（最高法院92年臺上字第128號判例意旨
    參照）。又事實審法院對於證據之取捨，依法雖有自由判斷
    之權，然積極證據不足證明犯罪事實時，被告之抗辯或反證
    縱屬虛偽，仍不能以此資為積極證據應予採信之理由。（最
    高法院30年上字第482號判例意旨參照）。又共同被告所為
    不利於己之供述，固得採為其他共同被告犯罪之證據，惟此
    項不利之供述，依刑事訴訟法第270條第2項（現刑事訴訟法
    第156條）之規定，仍應調查其他必要之證據，以察其是否
    與事實相符，自難專憑此項供述，為其他共同被告犯罪事實
    之認定。（最高法院31年上字第2423號判例意旨參照）。
四、經查：
(一)關於公訴人所訴被告竊取台亞帝雉加油站會員卡卡號000000
    00號、00000000號、北基加油站會員卡卡號00000000號3張
    加油站會員卡部分，經查卷內並無該卡號所有人的資料，公
    訴人亦未能指出係何人失竊之物，遽指被告竊取，自屬無據
    。
(二)被害人丁○○、戊○○、甲○○、己○○及乙○○於警詢固
    指述失竊財物，但並不知何人所竊取，不能證明為被告所為
    。
(三)同案被告詹嘉龍固於警詢時指述山隆加油站會員卡卡號0000
    0000號、中國石油VIP卡卡號HD431Ｚ0000000000號、HＺ00000
    000000000號、HD211Ｚ0000000000號、HD211Ｚ0000000000號
    、CＺ00000000000000號加油站會員卡6張加油站會員卡，係
    綽號「光頭」之男子於97年10月間所陸續交付。「光頭」之
    電話為0000-000000號，住在臺北市○○區○○街，指認警
    員提供之照片「光頭」即為被告丙○○云云。而經調閱0000
    -000000號之申登人資料，亦係被告丙○○所使用。惟查：
  1.公訴人所指被告附表編號2至5所示被害人失竊時間在97年12
    月至98年1月間。而同案被告詹嘉龍竟稱被告於97年10月間
    即交付。97年10月間被害人尚未失竊，被告如何交付贓物？
  2.同案被告詹嘉龍遭查獲時，除扣得上開6張加油站會員卡（
    其中卡號CＺ00000000000000號中國石油VIP卡1張、卡號0000
    0000號山隆加油站會員卡1張係附表編號5乙○○所失竊）外
    ，尚扣得附表編號5乙○○失竊之白色Nokia手機1隻。詹嘉
    龍於98年1月13日警詢時指稱該手機係原本就放在其遭查獲
    時所駕駛之6770-PE車內，而該車係鄭姓綽號「阿峰」之友
    人於98年1月12日下午7時至8時間借給詹嘉龍等語（見偵卷
    第10頁、第11頁）。而上開中國石油VIP卡及山隆加油站會
    員卡各1張與白色Nokia手機，既係附表編號5被害人乙○○
    同日一併失竊，何以詹嘉龍指述加油站會員卡部分係被告丙○○所交付，而同時失竊之白色Nokia手機卻放在670-PE車
    內由鄭姓男子所交付，完全矛盾不符。且98年1月失竊之加
    油站會員卡，被告如何在97年10月即交付詹嘉龍，同案被告
    詹嘉龍之指述存有瑕疵，且全然與事實不符，自不足採為不
    利被告之證據。
五、公訴人上訴另以：「若附表之財物果非被告丙○○所竊取，
    則被告丙○○大可於偵查中接受訊問時直接予以否認，並表
    明遭同案被告詹嘉龍誣陷即可，豈需於98年12月22日偵訊中
    謊稱：（問：你認識光頭？光頭全名？）我只知道他姓王O
    昌。大概知道他居住處所，但詳細地址我不清楚，在西園路
    附近。聽說他已經因案在獄中執行。我聽說他大概在3月份
    時已經入獄執行，刑期約8個月，警方查到的電話，是因為
    我缺錢喝美沙冬，所以將我所有的電話賣給光頭王先生云云
    。可見被告丙○○乃因畏罪心虛，大費周張與同案被告詹嘉
    龍串供，意圖將其本身所涉之竊盜罪責，推給虛構之王O昌
    之人等語」，作為被告犯罪之論據。惟被告所辯，縱不能證
    明為真實或屬虛偽，仍不能以此作為積極證據，證明被告犯
    行。
六、原審認本件除同案被告詹嘉龍片面惟一與事實及情理不符存
    有瑕疵之指述外，別無其他積極證據足以證明被告犯罪。公
    訴人所提出之證據，或其指出證明之方法，未能使法院之心
    證達到確信其為真實之程度，被告丙○○是否涉犯有本件竊
    盜犯行，仍有合理懷疑之存在，揆諸前揭法條及判例意旨，
    因而為被告丙○○無罪之判決，於法並無不合。公訴人上訴
    意旨除提出被告於偵查中之辯解，尚有存疑之論述，仍不足
    以證明被告犯罪外，並未能提出新事證，其仍指被告犯竊盜
    罪，核無理由，上訴應予駁回。
七、據上論斷，應依刑事訴訟法第368條，判決如主文。
本案經檢察官陳國鳴到庭執行職務。
中    華    民    國    99    年    9     月    23    日
                  刑事第七庭審判長法  官  趙功恆
                                  法  官  游紅桃
                                  法  官  楊智勝
以上正本證明與原本無異。
不得上訴。
                                  書記官  潘文賢
中    華    民    國    99    年    9     月    23    日
附表
┌──┬──────┬──────┬───┬───────────┐
│編號│   犯罪時間 │  犯罪地點  │被害人│   犯罪手法及竊得物品 │
├──┼──────┼──────┼───┼───────────┤
│ １ │97年5、6月間│臺南縣官田鄉│丁○○│趁丁○○將TL-9269號自 │
│    │不詳時間    │官田259之5號│      │用小客車停放在路旁小憩│
│    │            │對面        │      │之際，進入車內竊取卡號│
│    │            │            │      │HD431Ｚ0000000000號中國│
│    │            │            │      │石油VIP卡1張          │
├──┼──────┼──────┼───┼───────────┤
│ ２ │97年12月21日│臺北縣永和市│戊○○│以不詳方式進入DF-6641 │
│    │間不詳時間  │中正橋下    │      │號自用小客車，竊取車內│
│    │            │            │      │測速器1台、悠遊卡2張、│
│    │            │            │      │快樂谷舞票、PP島夜總會│
│    │            │            │      │舞票、康華飯店VIP卡1張│
│    │            │            │      │、煙波飯店VIP卡1張、卡│
│    │            │            │      │號HＺ00000000000000號中│
│    │            │            │      │國石油VIP卡1張        │
├──┼──────┼──────┼───┼───────────┤
│ ３ │98年1月3日間│臺北縣永和市│甲○○│以不詳方式竊取車號EZ- │
│    │不詳時間    │永元路17巷27│      │7006號自小客車（已於98│
│    │            │號前        │      │年1月7日下午2時30分尋 │
│    │            │            │      │獲）、車內墨鏡1支、卡 │
│    │            │            │      │號HD211Ｚ0000000000號中│
│    │            │            │      │國石油VIP卡1張        │
├──┼──────┼──────┼───┼───────────┤
│ ４ │98年1月初不 │臺北縣新店市│己○○│以不詳方式進入GR-7420 │
│    │詳時間      │北宜路1段115│      │號自用小客車，竊取車內│
│    │            │巷8弄1號前  │      │太陽眼鏡1支、高速公路 │
│    │            │            │      │回數票2本、餅乾2箱、茅│
│    │            │            │      │臺酒1瓶、卡號HD211L940│
│    │            │            │      │0000000號中國石油VIP卡│
│    │            │            │      │1張                   │
├──┼──────┼──────┼───┼───────────┤
│ ５ │98年1月初不 │臺北縣新店市│乙○○│以不詳方式進入336-NY號│
│    │詳時間      │北宜路1段115│      │營業用小客車，竊取車內│
│    │            │巷6弄路口   │      │現金約新臺幣1,300元、 │
│    │            │            │      │白色NOKIA行動電話1支、│
│    │            │            │      │電池2顆、卡號         │
│    │            │            │      │CＺ00000000000 000號中 │
│    │            │            │      │國石油VIP卡1張、卡號  │
│    │            │            │      │00000000號山隆加油站會│
│    │            │            │      │員卡1張               │
└──┴──────┴──────┴───┴───────────┘

司法院資訊處製作；財團法人民間司法改革基金會備份。
